# 2010 版审计准则word，指南上word

提问人：ankyo1980 时间：2011-11-03 16:49:19
怎么上传了让大家分享？

回答人：chenyiwei
如果体积较大，建议发到ishare.esnai.com，并在本论坛发帖公布链接即可。